ACORDAO-COMPLETO-2414776

ACÓRDÃO DE RELAÇÃO

ACÓRDÃO DE RELAÇÃO 8949/2020 ATA 29/2020 - PRIMEIRA CÂMARA

Acórdão 8949/2020-TCU-Primeira Câmara
VISTOS e relacionados estes autos de Tomada de Contas Especial instaurada pelo Fundo Nacional de Desenvolvimento da Educação - FNDE, em razão da omissão no dever de prestar contas dos recursos repassados, no exercício de 2011, ao município de Concórdia do Pará/PA por conta do Programa Nacional de Apoio ao Transporte do Escolar - Pnate.
Considerando que, embora o prazo para prestar contas do Pnate/2011 somente se haja encerrado em 30/4/2013, o FNDE optou por responsabilizar, pela omissão no cumprimento dessa obrigação, apenas o sr. Elias Guimarães Santiago, dado o Prefeito sucessor haver representado contra seu antecessor junto ao Ministério Público (peça 1, p. 30/35 e 47/51, e peça 30, p. 2) , posicionamento também adotado pelo Controle Interno (peça 1, p. 58/60) ;
Considerando que, já no âmbito deste Tribunal, em função de alinhar-se a tal entendimento, a SecexTCE promoveu tanto a citação do sr. Elias Guimarães Santiago, em relação à não comprovação da boa e regular aplicação dos recursos do Pnate/2011, quanto sua audiência, por não disponibilizar condições materiais mínimas e necessárias para que seu sucessor pudesse apresentar a prestação de contas dos valores em questão (peças 4/6 e 8/9) ;
Considerando que, citado e ouvido em audiência, o sr. Elias Guimarães Santiago apresentou protocolo do registro da prestação de contas em destaque no SiGPC (peça 13, p. 4) , asseverando que o programa haveria sido executado de acordo com as exigências e que sua prestação de contas não fora apresentada anteriormente em função de, com a mudança de gestão, haver ficado sem acesso aos documentos (peça 13, p. 1) , circunstâncias que motivaram a promoção, pela SecexTCE, de diligência junto ao FNDE (peças 14/19) , medida saneadora respondida por intermédio da Nota Técnica 74/2019 (peça 29) , relativa à análise da documentação recebida;
Considerando que a análise promovida pela SecexTCE, além de afastar questionamentos levantados pela análise do FNDE e concluir que a documentação apresentada haveria demonstrado a regular aplicação dos recursos, ainda identificou que a prestação de contas do Pnate/2011 do município de Concórdia do Pará/PA foi inserida no SiGPC antes que fosse realizada a citação neste Tribunal, acrescendo aquela unidade técnica a ponderação de que, nesse caso, haveria diversos julgados desta Corte consignando o entendimento de que restaria afastada a incidência do § 4º do art. 209 do Regimento Interno desta Casa (são mencionados os Acórdão 1178/2006-TCU-Primeira Câmara, 1628/2008 - TCU - 2ª Câmara, 5773/2015 - TCU - 1ª Câmara e 964/2018 - TCU - Plenário) (peça 30, p. 4/6) ;
Considerando o encaminhamento da unidade técnica no sentido de que as contas em tela sejam julgadas regulares com ressalvas, dando-se quitação ao responsável (peça 30, p. 6) , posicionamento endossado pelos escalões superiores da SecexTCE (peças 31 e 32) e pelo Ministério Público junto a esta Casa, neste ato representado pelo Procurador Júlio Marcelo de Oliveira (peça 33) ,
ACORDAM os Ministros do Tribunal de Contas da União, reunidos em Sessão de 1ª Câmara, por unanimidade, em:
a) julgar, com fundamento nos arts. 1º, inciso I, 16, inciso II, 18 e 23, inciso II, da Lei 8.443/1992 c/c os arts. 1º, inciso I, 208 e 214, inciso II, do Regimento Interno/TCU, regulares com ressalva as contas do responsável sr. Elias Guimarães Santiago, Prefeito Municipal de Concórdia do Pará/PA no quadriênio 2009/2012, dando-lhe quitação;
b) encaminhar cópia deste Acórdão e da instrução constante da peça 30:
b.1) ao Fundo Nacional de Desenvolvimento da Educação - FNDE; e
b.2) ao responsável.
1. Processo TC-Processo 016.039/2017-3 (TOMADA DE CONTAS ESPECIAL) 
	1.1. Responsável: Elias Guimarães Santiago, CPF XXX.160.642-XX.
	1.2. Órgão/Entidade: Município de Concórdia do Pará/PA.
	1.3. Relator: Ministro-Substituto Augusto Sherman Cavalcanti.
	1.4. Representante do Ministério Público: Procurador Júlio Marcelo de Oliveira.
	1.5. Unidade Técnica: SecexTCE.
	1.6. Representação legal: Eric Felipe Valente Pimenta, OAB/PA 21.794.

Primeira Câmara

Município de Concórdia do Pará/PA.

AUGUSTO SHERMAN

Procurador Júlio Marcelo de Oliveira.

TOMADA DE CONTAS ESPECIAL (TCE)